臺灣板橋地方法院刑事判決　　　　　　 100年度易字第1936號
公　訴　人　臺灣板橋地方法院檢察署檢察官
被　　　告　陳睿博
上列被告因毒品危害防制條例案件，經檢察官提起公訴（100 年
度偵字第4119號），本院依簡式審判程序判決如下：
    主  文
陳睿博持有第三級毒品純質淨重二十公克以上，處有期徒刑陸月
，如易科罰金，以新臺幣壹仟元折算壹日。扣案甲基安非他命
包內之甲基安非他命（驗餘淨重共計肆點柒捌公克）均沒收銷燬
之；扣案愷他命貳包內之愷他命（驗餘淨重共計拾點玖玖肆
柒公克，驗前純質淨重共計約拾貳點零貳壹陸公克）及上開甲
基安非他命、愷他命之外包裝袋共計伍只均沒收。
    事  實
一、陳睿博明知甲基安非他命及愷他命（俗稱Ｋ他命）分別為毒
    品危害防制條例第2 條第2 項第2 款、第3 款所規定之第二
    級、第三級毒品，非經許可，不得持有之，竟仍基於持有第
    二級毒品甲基安非他命、第三級毒品愷他命之犯意，於民國
    100 年1 月15日至新北市○○區○○路「景安捷運站」附近
    某處，向某真實姓名年籍不詳、綽號「魚寶」之成年男子（
    起訴書誤載為「寶魚」），分別以新臺幣五萬一千元、一萬
    一千元之價格，購買數量不詳、惟驗餘淨重至少達4.78公克
    以上甲基安非他命，及純質淨重至少達約32.0216 公克之愷
    他命後而持有之。嗣於100 年1 月25日下午1 時25分許，為
    警持搜索票在其位於新北市○○區○○路125 巷37號6 樓之
    住處內查獲，並扣得其所有之甲基安非他命三包（驗餘淨重
    共計4.78公克）、愷他命二包（驗餘淨重共計33.9947 公克
    ，驗前純質淨重共計約32.0 216公克）、分裝袋七百零五只
    （起訴書誤載為七百零二只）及電子磅秤一台等物。
二、案經臺北市政府警察局移送臺灣板橋地方法院檢察署檢察官
    偵查起訴。
    理  由
一、本件被告陳睿博所犯係死刑、無期徒刑、最輕本刑為三年以
    上有期徒刑以外之罪，其於準備程序中就被訴事實為有罪之
    陳述，經法官告知簡式審判程序之旨，並聽取公訴人、被告
    之意見後，本院業已於100 年6 月29 日依刑事訴訟法第273
    條之1 第1 項之規定當庭裁定進行簡式審判程序，合先敘明
    。
二、前揭事實業據被告於警詢、偵查及本院審理中均坦承不諱，
    並有扣案毒品甲基安非他命三包、愷他命二包、現場及扣案
    物品照片八幀可資佐證。上開疑似毒品之白色透明晶體三包
    、白色細結晶二包經送鑑定後，確實分別含有甲基安非他命
    、愷他命成分等情，復有臺北市政府警察局100 年2 月23日
    北市鑑毒字第030 號鑑驗通知書、交通部民用航空局航空醫
    務中心100 年4 月15日航藥鑑字第1002076Q號毒品鑑定書各
    一份在卷可按，足認被告上開不利於己之自白與事實相符。
    據此，本案事證明確，被告犯行堪以認定。
三、論罪科刑部分：
(一)按甲基安非他命、愷他命分別係毒品危害防制條例第2 條第
    2 項第2 款、第3 款所規定之第二級、第三級毒品。故核被
    告所為，係犯毒品危害防制條例第11條第2 項持有第二級毒
    品罪及同條例第11條第5 項之持有第三級毒品純質淨重20公
    克以上罪。其以一持有行為，同時持有第二級毒品甲基安非
    他命及第三級毒品愷他命，為想像競合犯，應依刑法第55條
    之規定，從一重依持有第三級毒品純質淨重20公克以上罪處
    斷。
(二)本院爰審酌被告並無前科，有臺灣高等法院被告前案紀錄表
    一份在卷可按，素行尚可，然被告持有驗餘淨重4.78公克之
    第二級毒品甲基安非他命、驗前純質淨重高達32.0216 公克
    之第三級毒品愷他命，數量甚鉅，嚴重危害國人身心健康及
    社會秩序，兼衡被告犯罪之動機、目的、手段及犯罪後坦承
    犯行之態度等一切情狀，量處如主文所示之刑，並諭知易科
    罰金之折算標準，以資懲儆。
(三)沒收部分：
  、扣案之甲基安非他命三包內之甲基安非他命（驗餘淨重
      4.78 公 克）係第二級毒品，不問屬於犯人與否，均應依
      毒品危害防制條例第18條第1 項前段規定宣告沒收銷燬之
      。
  按毒品危害防制條例第18條第1 項前段所定應予沒收銷燬之
    毒品，以經查獲之第一、二級毒品為限，而毒品依其成癮性
    、濫用性及對社會危害性，共分為四級，上開條例並就製造
    、運輸、販賣、意圖販賣而持有、以非法方法使人施用、引
    誘他人施用及轉讓不同等級之毒品等行為，分別定其處罰，
    至施用或持有第三、四級毒品，因其可罰性較低，除持有第
    三、四級毒品純質淨重20公克以上者，依98年5 月20日修正
    公佈施行之毒品危害防制條例第11條第5 項、第6 項之規定
    應處以刑責以外，其餘情形未設處罰之規定。然鑑於第三、
    四級毒品均係管製藥品，特於同條例第11條之1 明定無正當
    理由，不得擅自持有，另同條例第18條第1 項後段則規定查
    獲之第三、四級毒品，無正當理由而擅自持有者，沒入銷燬
    之。從而，依同條例第18條第1 項後段應沒入銷燬之毒品，
    專指查獲施用或持有之第三、四級毒品未達純質淨重20公克
    者而言；倘係查獲製造、運輸、販賣、意圖販賣而持有、以
    非法方法使人施用、引誘他人施用、轉讓第三、四級毒品或
    持有純質淨重20公克以上第三、四級毒品，既屬同條例相關
    法條明文規定處罰之犯罪行為，即非該條項應依行政程序沒
    入銷燬之範圍。又同條例第19條第1 項所定「供犯罪所用或
    因犯罪所得之物」，係指犯第4 條至第9 條、第12條、第13
    條或第14條第1 項、第2 項之罪所用或所得之物，不包括毒
    品本身在內，尚不得援引為沒收第三、四級毒品之依據。再
    同條例對於查獲之製造、運輸、販賣、意圖販賣而持有、以
    非法方法使人施用、引誘他人施用、轉讓第三、四級毒品及
    持有純質淨重20公克以上第三、四級毒品之沒收，並無特別
    規定，如其行為已構成犯罪，則該毒品即屬不受法律保護之
    違禁物，應回歸刑法之適用，依刑法第38條第1 項第1 款之
    規定宣告沒收（參見最高法院96年台上字第727 號判決意旨
    ）。準此，扣案之愷他命二包內之愷他命（驗餘淨重共計33
    .9947 公克，驗前純質淨重共計約32.0216 公克），既屬違
    禁物，即應依刑法第38條第1 項第1 款之規定宣告沒收。
  上開甲基安非他命、愷他命之外包裝袋共計五只，有防制毒
    品裸露、潮濕及便於攜帶之功能，均係被告所有供其犯本案
    犯行所用之物，業據其供承在卷，爰依刑法第38條第1 項第
    2 款之規定併予宣告沒收之。
  另扣案之分裝袋七百零五只、電子磅秤一台等物，均為被告
    本身施用毒品所用之物，核與本件持有第二級、第三級毒品
    犯行間尚難認有直接關聯，即不予宣告沒收，附此敘明。
據上論斷，應依刑事訴訟法第299 條第1 項前段，毒品危害防制
條例第11條第2 項、第5 項、第18條第1 項前段，刑法第11條前
段、第55條、第41條第1 項前段、第38條第1 項第1 款、第2 款
，判決如主文。
本案經檢察官陳旭華到庭執行職務。
中    華    民    國    100   年    6     月    30    日
                  刑事第九庭  法  官  張紹省
上列正本證明與原本無異。
如不服本判決，應於判決送達後10日內敘明上訴理由，向本院提
出上訴狀 (應附繕本) ，上訴於臺灣高等法院。其未敘述上訴理
由者，應於上訴期間屆滿後20日內向本院補提理由書「切勿逕送
上級法院」。
                              書記官  周雅玲
中    華    民    國    100   年    6     月    30    日
附錄本案論罪科刑法條全文：
毒品危害防制條例第11條第2 項：
持有第二級毒品者，處二年以下有期徒刑、拘役或新臺幣三萬元
以下罰金。
毒品危害防制條例第11條第5 項：
持有第三級毒品純質淨重二十公克以上者，處三年以下有期徒刑
，得併科新臺幣三十萬元以下罰金。